臺灣桃園地方法院民事裁定
110年度壢簡聲字第237號
聲  請  人  莊鄒秋蘭


相  對  人  莊錦郎  
            莊錦彰  
            莊豐銘  
            莊豐豊  
            莊佳政  

            莊佳宏  
            莊佳文  
            莊佳祐  
            莊榮生  
上列當事人間確定訴訟費用額事件，本院裁定如下：
    主    文
兩造應負擔之訴訟費用額、相對人應賠償聲請人金額確定如附表
二所示，及應賠償之金額均自本裁定送達相對人之翌日起至清償
日止，按週年利率百分之五計算之利息。
    理    由
一、按法院未於訴訟費用之裁判確定其費用額者，第一審受訴法
    院於該裁判有執行力後，應依聲請以裁定確定之。依第1項
    確定之訴訟費用額，應於裁定送達之翌日起，加給按法定利
    率計算之利息，民事訴訟法第91條第1項、第3項分別定有明
    文。又所謂訴訟費用，包括裁判費、民事訴訟法第77條之23
    至第77條之25所定之費用，即訴訟文書之影印費、攝影費、
    抄錄費、翻譯費、證人及鑑定人日旅費，及其他進行訴訟之
    必要費用，其餘費用即非訴訟費用。又當事人分擔訴訟費用
    者，法院為確定費用額之裁判時，除前條第二項情形外，應
    視為各當事人應負擔之費用，已就相等之額抵銷，而確定其
    一造應賠償他造之差額，此亦為民事訴訟法第93條所明定。
    又於當事人聲請確定訴訟費用額時，法院不受聲請人所列計
    算書範圍之拘束，當事人之聲請若合於上開法條之規定，即
    應認其聲請為全部有理由，不得以剔除計算書所列部分費用
    ，而認其聲請部分無理由予以駁回。
二、查聲請人與相對人間請求分割共有物事件，經本院以107年
    度壢簡字第750號判決確定，並命第一審訴訟費用由兩造依
    本案判決附表三訴訟費用負擔比例欄所示之比例負擔等情，
    業經本院依職權調閱上開卷宗核閱無訛。經本院調卷審查，
    互核聲請人提出之單據後，兩造應負擔之訴訟費用額及相對
    人應賠償聲請人之金額，依後示附表一、二確定如主文所示
    ，並依民事訴訟法91條第3項規定，加給自裁定送達翌日起
    至清償日止按法定利率即週年利率5%計算之利息。
三、又聲請人另列計地籍謄本工本費820元、160元、電子謄本列
    印費80元、160元、140元、180元、60元、40元、戶籍謄本
    費300元、複丈費及建物測量費3,200元，固據提出桃園市政
    府規費徵收聯單、戶政規費收據為憑（見110壢簡237卷第22
    至27頁）。然上開戶籍謄本費用、測量費、電子謄本列印費
    80元之繳費時間係於民國110年6至7月間即110年2月25日本
    案判決後，是上揭費用應非本件之訴訟費用。另查，前揭地
    籍謄本費及其餘電子謄本列印費，繳費時間係於108年3月至
    4月間，然本院於斯時並未命聲請人提出相關謄本，經本院
    核閱卷內資料，聲請人於108年3至4月間亦未提出相關謄本
    資料，且此部分單據所載申請人並非本件聲請人，自難認上
    述費用係進行本件訴訟所必要之費用，而屬本件訴訟費用之
    範圍。故聲請人就此聲請併計訴訟費用，為無理由，不應准
    許，附此敘明。
四、依民事訴訟法第91條第1項、第3項，裁定如主文。　　　　
中　　華　　民　　國　　111 　年　　4 　　月　　13　　日
                  中壢簡易庭      法  官  江碧珊
以上為正本係照原本作成。
如不服本裁定，應於送達後十日內，向本院提出抗告狀並表明抗
告理由，如於本裁定宣示後送達前提起抗告者，應於裁定送達後
十日內補提抗告理由書（須附繕本）。
中　　華　　民　　國　　111 　年　　4 　　月　　13　　日
                                  書記官  張育誠

附表一：
 計       算        書   項目 金額（新臺幣) 備註 第一審裁判費        5,180元 （見110壢簡聲237第18頁）　 由聲請人墊付 不動產估價費用        48,000元 （見110壢簡聲237第19頁） 由聲請人墊付 複丈及建物測量費（107年測法字第18000號）        5,000元 （先繳納4,400元，嗣補繳600元，總計5,000元，見110壢簡聲237第21頁、107壢簡750卷一第181頁） 由聲請人墊付 複丈及建物測量費（107年測法字第24800號）        4,200元 （見107壢簡750卷一第255頁） 由相對人莊錦彰、莊榮銘、莊榮豊、莊佳政、莊佳宏、莊佳文、莊佳祐、莊榮生墊付 複丈及建物測量費（108年測法字第200號）        3,600元 （見110壢簡聲237第20頁） 由聲請人墊付 登記電子資料、地籍圖謄本費用        120元 （電子列印謄本40元、60元、20元，見110壢簡聲237第20、21、23頁） 由聲請人墊付 說明 訴訟費用合計66,100元，聲請人總計墊付61,900元，上開相對人(不含相對人莊錦郎)總計墊付4,200元，因相對人經本院裁定命其陳報費用計算式而逾期未補正，則按其人數8人平均計算前開墊付之訴訟費用，上開相對人平均各墊付525元。又聲請人已墊付之金額61,900元扣除如附表二所示聲請人應繳納之訴訟費用306元，相對人應賠償聲請人墊付之訴訟費用共計為61,594元  

附表二：
編號 姓名 訴訟費用負擔比例 應負擔之訴訟費用額 應賠償聲請人金額   1 莊錦郎 107/216 32,744元 32,744元   2 莊錦彰 1/6 11,017元 10,492元   3 莊榮銘 1/18 3,672元 3,147元   4 莊榮豊 1/18 3,672元 3,147元   5 莊佳政 1/54 1,224元 699元   6 莊佳宏 1/54 1,224元 699元   7 莊佳文 1/54 1,224元 699元   8 莊榮生 5/36 9,181元 8,656元   9 莊佳祐 1/36 1,836元 1,311元  10 莊鄒秋蘭 1/216 306元